【裁判字號】    99,抗,42
【裁判日期】    990203
【裁判案由】    訴訟救助
【裁判全文】
臺灣高等法院臺中分院民事裁定            99年度抗字第42號
    抗  告  人  甲○○○○○○.
上列抗告人因與相對人乙○○等間職業災害補償事件，對於民
國98年12月14日台灣南投地方法院98年度救字第16號所為裁定提
起抗告，本院裁定如下：
      主  文
抗告駁回。
抗告程序費用由抗告人負擔。
      理  由
一、本件抗告人因與相對人間職業災害補償事件，原法院認相對
    人符合訴訟救助之要件，而准予訴訟救助，抗告人不服，提
    起抗告，其抗告意旨略以：相對人非抗告人長期雇用之勞工
    ，有其他員工證明。伊未替抗告人加入勞健保，實為相對人
    要求，所以抗告人另外補助勞健保費，並為相對人另外加保
    員工意外險。抗告人並未不理會相對人，保險理賠必須要抗
    告人出面辦理才可理賠。相對人在住院期間抗告人也有至院
    關心並附上慰問金。在相對人出院後本公司顧其生活困難也
    請相對人回公司從事內部工作，不料相對人一直未回公司上
    班，在不得已才寄出存證信函。會造成今日結果是相對人自
    己不願意中斷在殯葬公會的年資及理事職位致無法加入抗告
    人勞健保所致，其後果應由相對人自行負責，爰請求廢棄原
    裁定云云。
二、按勞工因職業災害所提民事訴訟，法院除因顯無勝訴之望者
    外，應依該勞工之聲請，以裁定准予訴訟救助，此觀職業災
    害勞工保護法第32條第 1項之規定自明。再按「經分會准予
    法律扶助之無資力者，其於訴訟程序中，向法院聲請訴訟救
    助時，應准予訴訟救助。但另有不符法律扶助事實之證明者
    ，不在此限。」，法律扶助法第62條亦有明定。又所謂顯無
    勝訴之望者，係指法院依據當事人所主張之事實，無須調查
    辯論，即知其應受敗訴之裁判者而言。如當事人之訴不合法
    不能補正或未經補正，或當事人之主張縱為真實，在法律上
    仍應受敗訴之裁判之情形。若本案訴訟尚須經法院調查辯論
    後，始能知悉其勝訴或敗訴之結果，均不得謂為顯無勝訴之
    望（最高法院92年度台抗字第228號、95年度台抗字第727號
    裁定意旨參照）。
三、本件相對人以其與抗告人甲○○○○○○○○間請求職業災
    害補償等事件，無資力支出訴訟費用，經財團法人法律扶助
    基金會南投分會認其無資力而准予法律扶助在案；業據提出
    財團法人法律扶助基金會南投分會法律扶助申請書、申請人
    資力審查詢問表、戶籍謄本、全國財產稅總戶歸財產查詢清
    單、97年度綜合所得稅各類所得資料清單、案件概述單、審
    查表等件為證，再相對人名下均無財產一節，亦有全國財產
    稅總戶歸財產查詢清單等件在原審卷為佐（見原審卷第 2頁
    及第 7至30頁）。又相對人主張為抗告人之受僱人，因職業
    災害而受傷，而起訴請求給付職業災害相關補償、薪資報酬
    等，業已提出財團法人埔里基督教醫院診斷證書、抗告人通
    知上班之存證信函二紙、南投縣政府函附之南投縣政府勞資
    爭議協調會會議記綠為證（見原審卷第32至37頁），經原法
    院依職權調閱上開證物審閱屬實，相對人非顯無勝訴之望，
    依上開職業災害勞工保護法之規定，相對人聲請訴訟救助，
    應予准許。原法院因而裁定准許相對人訴訟救助之聲請，核
    無不合。抗告人抗告意旨仍執陳詞指摘原法院裁定不當，聲
    明應予廢棄，為無理由，應予駁回。
四、據上論結，本件抗告為無理由，依民事訴訟法第495條之1第
    1項、第449條第1項、第95條、第78條，裁定如主文。
中    華    民    國    99    年    2     月    3     日
                民事第五庭    審判長法  官  童有德
                                    法  官  鄭金龍
                                    法  官  古金男
以上正本係照原本作成。
不得再抗告。
                                    書記官  瑞芳
中    華    民    國    99    年    2     月    4     日
                                                      Ｖ


司法院資訊處製作；財團法人民間司法改革基金會備份。
